臺灣彰化地方法院刑事判決　　　　　　　　　　　　八十九年度易字第一五八三號
　　公　訴　人　臺灣彰化地方法院檢察署檢察官
　　被　　　告　壬○○
右列被告因賭博案件，經檢察官聲請簡易判決處刑（八十九年度偵字第三０八五號）
，本院彰化簡易庭認不宜以簡易判決處刑，簽移由普通庭依通常程序審理（八十九年
度彰簡字第七二三號），本院判決如左：
        主  文
壬○○共同以賭博為常業，處有期徒刑月，如易科罰金，以佰元折算壹日。扣案
如附表壹、貳、所示物品均沒收。
      事  實
一、壬○○與己○○、庚○○、丁○○、子○○、乙○○（己○○、庚○○、丁○○
    、子○○、乙○○所涉常業賭博犯行，業經本院於九十一年五月六日分別判處有
    期徒刑六月、四月、六月、三月、六月在案）等人共同基於常業賭博之犯意聯絡
    ，自民國八十九年三月六日起，以月薪新臺幣（下同）一萬八千元，受僱於己○○而在己○○所經營址設彰化縣彰化市○○路三五四號公眾得出入之「勇伯電子
    遊戲場」（領有營利事業登記證），擔任開、洗分之工作，上開遊戲場內擺放有
    「天下樂樂球」之賓果遊戲賭博機具（含賓果浮球機、賓果主控制電腦、櫃檯管
    理連線電腦機組各一組、顯示器十台及單機二十台等設備），與不特定之賭客賭
    博財物，己○○並另以月薪三萬四千元僱用庚○○（自八十九年一月十六日起受
    僱）擔任上開遊戲場之主任，從事督導全店員工及開分、洗分、兌換現金之工作
    ，及各以月薪一萬八千元先後僱用丁○○（自八十九年四月初某日起受僱）、子
    ○○（自八十九年三月七日起受僱）、乙○○（自八十八年十二月初某日起受僱
    ）等人，從事開分、洗分等工作，由賭客交付現金賭資以一比二或一比五之比例
    開分（視把玩之機台係屬一比二開分或一比五開分而定，一比二開分部分，非會
    員每一千元可開得二千元，不另贈分，會員則每二千元開取四千分，另贈送一千
    分；一比五比例開分部分，非會員每一千元可開取五千分，不另贈分；會員每二
    千元開取一萬分，另贈送二千分），並在共百盤之數字上押注分數買盤，俟主機
    浮球開至賓果滿盤，依所押注分數之多寡即可獲分，並以原開分比例兌換可抵為
    現金開分之寄分卡（寄分卡有一百分、五百分及一千分三種，分別等值於一百元
    、五百元及一千元），且如賭客中賓果，所贏分數達四千分（以一比二開分者）
    及一萬分（一比五開分者）以上者，則得於洗分後，以開分比例兌換現金，如未
    中賓果則所押注之分數歸機臺沒入，壬○○及己○○、庚○○、丁○○、子○○
    、乙○○等人，均以此為常業。嗣八十九年四月十三日下午五時二十分許，適有
    賭客戊○○、丑○○、辛○○及丙○（戊○○、丑○○、辛○○及丙○等人所涉
    賭博犯行，業經本院於九十一年五月六日分別判處罰金三千元、二千元、三千元
    、三千元在案）等人，在上址利用上開賭博機具賭博財物時為警查獲，並起出如
    附表壹所示當場賭博之機具、如附表貳所示之賭資，及如附表所示己○○所有
    、供以經營上開遊戲場之物品扣案。
二、案經彰化縣警察局彰化分局報請臺灣彰化地方法院檢察署檢察官偵查後聲請簡易
    判決處刑，經本院改依通常程序審判。
        理  由
一、訊據被告壬○○對於右揭犯罪事實，除否認賭客所贏分數得以兌換現金一節外，
　　餘則均坦認無訛，辯稱：賭客贏得之分數，僅可兌換寄分卡供開分使用，不可兌
　　換現金云云。惟查：（一）賭客如中賓果，並分別贏分達四千分（一比二開分）
　　及一萬分（一比五開分）以上者，得依各該比例洗分兌換現金一節，業據同案被
　　告庚○○於警方在上開遊戲場查獲時供明，被告壬○○亦供承上開遊戲場有兌換
　　現金之事等語，有八十九年四月十三日彰化縣警察局彰化分局現場檢查紀錄表一
　　件在卷可稽，並經證人即查獲並制作前開現場檢查紀錄表之警員甲○○於本院到
　　庭證述屬實；又同案被告庚○○於警訊第二次筆錄中供述：「（問：八十九年四
　　月十三日十七時二十分許，警方臨檢勇伯電子遊藝場，你於現場檢查紀錄表中供
　　稱，玩客與機具對賭，得累積分數每二千分可向店方兌換一千元得利，是否事實
    ？）那都是事實沒錯。」，同案被告子○○於警訊中供稱：「玩客以每一千元之
    現金於一比二之機台贏分，得以累積之分數相對每二千分向店方兌換一千元得利
    ，另玩客如把玩一比五比例之機台，每一千元可開啟五千分之分數把玩，押注分
    數後與機台對賭，如有贏分則相對得以累積之贏分每五千元相對兌換一千元得利
    」等語綦詳，有上開警訊筆錄各一份在卷可憑，並經制作前開筆錄之警員癸○○
    、林忠舉二人於本院訊問時到庭證述明確；再同案被告庚○○於本院九十一年四
    月二十二日審理時供承：「我曾經有向警察承認可以換現金，但是是在現場還是
    在警局我已經忘記了，為何會這麼說我也忘記了」等語，衡以倘上開遊戲場無兌
    換現金之情事，被告壬○○及同案被告庚○○、子○○當不致無故向警方坦認該
    遊戲場之賭客得以贏分兌換現金等語。是被告壬○○辯稱：賭客贏分不可以兌換
    現金云云，及同案被告庚○○、子○○事後改稱：店內無兌換現金之事云云，均
    屬事後卸責之詞，無可採信。（二）又前開遊戲場有固定之場所，擺設之賓果賭
    博單機高達二十台，且同案被告己○○以薪聘被告壬○○等專人擔任開分、洗分
    或兌換現金等工作，被告壬○○及同案被告己○○、庚○○、丁○○、子○○、
    乙○○等人，均係基於常業賭博之犯意聯絡而為上開行為甚明。（三）此外，復
    有彰化縣警察局彰化分局搜索扣押證明書、現場草圖、彰化縣政府營利事業登記
    證、電子遊藝場營業級別證各一件在卷可稽，並有如附表壹所示當場賭博之器具
    ，附表貳所示兌換籌碼處之財物（同案被告己○○雖坦認編號一所示一萬八千元
    ，其中之八千元，係賭客開分所得款項，惟否認編號一款項內之一萬元及編號二
    之二百三十元係賭資，然前開編號一之一萬八千元，係警方自同案被告庚○○腰
    包內起獲，同案被告庚○○於現場檢查紀錄表中供稱前開一萬八千元，係店中之
    盈收及供兌換用之款項等語；又櫃檯處查獲之編號二現金二百三十元，係該店早
    班之盈收，亦據同案被告乙○○於警訊及本院審理時供明，前開款項應屬兌換籌
    碼處之財物無訛，同案被告己○○前開所辯，尚無可採）及附表所示同案被告
    己○○所有，供以經營前開遊戲場所用之物品（除編號四之員工問答準則一張外
    ，同案被告己○○均坦認係其所有、供經營上開遊戲場所用之物，而前開員工問
    答準則一張係同案被告己○○所有、供新進員工背誦用之物一節，已據同案被告
    乙○○於警訊陳明，同案被告己○○此部分所辯，亦無可採）扣案可佐，本件事
    證明確，被告壬○○前開犯行洵堪認定。
二、核被告所為，係犯刑法第二百六十七條之常業賭博罪。公訴人認被告係犯刑法第
    二百六十六條第一項前段之普通賭博罪，尚有未洽，起訴法條應予變更。又被告
    與同案被告己○○、庚○○、丁○○、子○○、乙○○等人間，有犯意聯絡與行
    為分擔，應論以共同正犯。爰審酌被告之素行、犯罪之動機、目的、手段、在上
    開遊戲場係擔任開、洗分之工作、受僱而恃賭博為常業之期間、所生危害及犯罪
    後之態度等一切情狀，量處如主文所示之刑，並諭知易科罰金之折算標準（被告
    行為後，刑法第四十一條關於易科罰金之規定業於九十年一月十日修正公布，並
    自同年月十二日生效，惟修正前後之規定，對於被告得否易科罰金不生影響，尚
    無比較新舊法之實益，仍應依刑法第二條第一項前段之從新原則，適用修正後之
    刑法第四十一條第一項前段，附此敘明），以示懲儆。
三、扣案如附表壹所示之物品，為當場賭博之器具，附表貳係兌換籌碼處之財物，均
    應依刑法第二百六十六條第二項宣告沒收之。又扣案附表所示之物，則均為同
    案被告己○○所有，供以經營前開遊戲場所用之物品，爰依刑法第三十八條第一
    項第二款之規定宣告沒收之。至扣案之支票一紙【付款銀行：臺中商業銀行南彰
    化分行、發票人：光輪電機工程股份有限公司（負責人陳炭山）、帳號：七九九
    ─一號、票號：ＮＡＳＡ0000000號、發票日：八十九年一月三十日、面
    額：五萬元】，同案被告己○○供稱係友人向伊個人調現所交付之支票，與本案
    無關，爰不予宣告沒收，併此敘明。
據上論斷，應依刑事訴訟法第四百五十二條、第二百九十九條第一項前段、第三百條
，刑法第二條第一項前段、第二十八條、第二百六十七條、第二百六十六條第二項、
第四十一條第一項前段、第三十八條第一項第二款，罰金罰鍰提高標準條例第一條前
段、第二條，判決如主文。
本案經檢察官黃鼎鈞到庭執行職務
中　　　華　　　民　　　國　　九十一　　年　　　五　　　月　　三十一　　日
                                      臺灣彰化地方法院刑事第三庭
                                          法 　   官  李  雅  俐
右正本證明與原本無異。
如不服本判決，應於判決送達後十日內，向本院提出上訴狀（須附繕本）。
中　　　華　　　民　　　國　　      　　年　　　  　　　月　　　  　　　日
附錄論罪科刑法條
刑法第二百六十七條：
以賭博為常業者，處二年以下有期徒刑，得併科一千元以下罰金。
附表壹：
編號  名　　稱　　及　　數　　量
一、  賓果電玩單機二十台（含螢幕、主機及鍵盤）
二、　賓果顯示器十台
三、　櫃檯管理連線電腦機組一組（含螢幕、主機、鍵盤、列表機）
四、  賓果浮球機一組（含螢幕、主機、鑑盤、監視器、號碼球）
五、　賓果控制電腦一組（含螢幕一部、主機二台）
六、  電腦硬碟資料一顆
附表貳：
一、  在同案被告庚○○腰包起出之賭資現金八千元
二、　櫃檯賭資現金二百三十元
附表：
編號      物品名稱        　　　　　　數量            　　　所有人
一、      會員基本資料    　　　　　　十五張        　　　同案被告己○○
二、      會員名冊      　　　　　　　十四張 　     　　　同案被告己○○
三、      中班開洗分報表　　　        二張          　　　同案被告己○○
四、      員工問答準則　　            一張          　　　同案被告己○○
五、      寄分卡　　　　　　　        二十張        　　　同案被告己○○
六、      早班員工交接資料袋　　　    一份          　　　同案被告己○○
七、      開洗分電腦列印報表          一份                同案被告己○○
八、　　　早班開洗分報表　　　　　　　二張                同案被告己○○
九、　　　支出證明單　　　　　　　　　一份（七張）        同案被告己○○
十、　　　考勤表印本　　　　　　　　　七張                同案被告己○○
十一、　　來賓簽名條　　　　　　　　　一份（十五張）　　　同案被告己○○
